【裁判字號】    99,訴,94
【裁判日期】    990412
【裁判案由】    違反毒品危害防制條例
【裁判全文】
臺灣花蓮地方法院刑事判決                99年度訴字第94號
公  訴  人  臺灣花蓮地方法院檢察署檢察官
被      告  甲○○
上列被告因違反毒品危害防制條例案件，經檢察官提起公訴（98
年度偵字第5677號、99年度毒偵字第91號），被告於本院準備程
序中就被訴之事實為有罪之陳述，經合議庭裁定改行簡式審判程
序，判決如下：
    主  文
甲○○持有第二級毒品，累犯，處有期徒刑參月。扣案內含美沙
冬、甲基安非他命之藥水壹瓶（容量拾肆毫升）沒收銷燬之；又
施用第一級毒品，累犯，處有期徒刑拾月。扣案之注射針筒貳支
、、葡萄糖壹包均沒收；又施用第二級毒品，累犯，處有期徒刑
陸月。扣案之安非他命吸食器壹組均沒收。應執行有期徒刑壹年
貳月。扣案內含美沙冬、甲基安非他命之藥水壹瓶（容量拾肆毫
升）沒收銷燬之；扣案之注射針筒貳支、安非他命吸食器壹組、
葡萄糖壹包均沒收。
    事  實
一、甲○○前於民國95年間，因施用毒品案件，經本院裁定送觀
    察、勒戒，認有繼續施用毒品之傾向，並經本院裁定施以強
    制戒治，於97年3月21日停止戒治出所執行完畢，又於 96年
    間因竊盜、偽造文書等案件，經本院分別判處有期徒刑 8月
    、3月，並經裁定減刑為有期徒刑4月、 1月又15日，應執行
    有期徒刑5月確定，接續執行前案殘刑4月又14日，於97年 8
    月20日縮刑期滿執行完畢。詎仍不知悔改，（一）明知美沙
    冬屬第二級毒品，不得持有，如參加替代療法，僅能在醫療
    院所內當場服用完畢，不得私自夾帶外出，竟基於持有毒品
    之犯意，於 98年12月8日某時，利用其至國軍花蓮總醫院接
    受替代療法，服用美沙冬藥水戒除毒癮之機會，將口服之美
    沙冬藥水留存一部分含在口中夾帶出院，並以保特瓶收集放
    置在其花蓮縣吉安鄉○○○街22號5樓之3號住處之冰箱內而
    持有之（持有內含美沙冬及甲基安非他命之藥水純質淨重未
    達10公克）；（二）復分別基於施用毒品之犯意，於98年12
    月6日上午8、9時許，在其花蓮縣吉安鄉○○○街22號5樓之
    3 號之住處，先以針筒注射之方式施用第一級毒品海洛因 1
    次，又以甲基安非他命置於玻璃球吸食器燒烤產生煙霧吸食
    之方式，施用第二級毒品甲基安非他命1次。嗣於98年12月9
    日上午10時30分許，在其花蓮縣吉安鄉○○○街22號5樓之3
    號住處，為警持本院核發之搜索票執行搜索，並扣得注射針
    筒2支、安非他命吸食器1組、夾鍊袋 12個、葡萄糖1包及內
    含第二級毒品美沙冬、甲基安非他命之藥水 1瓶（內容量約
    14c.c.）等物。
二、案經花蓮縣警察局花蓮分局報告臺灣花蓮地方法院檢察署檢
    察官偵查起訴。
    理  由
一、按刑事訴訟法第273條之1第 1項規定，除被告所犯為死刑、
    無期徒刑、最輕本刑為 3年以上有期徒刑之罪、或高等法院
    管轄第一審案件者外，於審判期日前之程序進行中，被告先
    就被訴事實為有罪之陳述時，審判長得告知被告簡式審判程
    序之旨，並聽取當事人、代理人、辯護人及輔佐人之意見後
    ，裁定進行簡式審判程序。經查，本件被告甲○○被訴違反
    毒品危害防制條例案件，為前開不得進行簡式審判程序以外
    之案件，且被告於本院行準備程序時就訴事實為有罪之陳述
    ，經本院告知被告簡式審判程序之旨，並聽取被告之意見後
    ，爰依前開刑事訴訟法第273條之1第 1項之規定，當庭裁定
    改依簡式審判程序並由受命法官獨任審判之，合先敘明。
二、被告於上開時間、地點持有內含美沙冬、甲基安非他命之藥
    水 1瓶並施用海洛因及甲基安非他命之事實，業據其於本院
    審理時均坦承不諱，而被告為警查獲時採集之尿液，經送驗
    結果呈安非他命類及鴉片類陽性反應，此有慈濟大學濫用藥
    物檢驗中心檢驗總表、毒品案件尿液檢體採集送驗檢體紀錄
    表各 1份在卷可證，此外並有扣押物品清單、慈濟大學濫用
    藥物檢驗中心鑑定書各1份及查獲照片 11張附卷可稽，被告
    上開自白與事實相符，堪信其為真實。又被告於95年間，因
    施用毒品案件，經本院裁定送觀察、勒戒，認有繼續施用毒
    品之傾向，並經本院裁定施以強制戒治，於97年 3月21日停
    止戒治出所執行完畢等情，有臺灣高等法院被告前案紀錄表
    1份在卷可稽，其於強制戒治執行完畢後5年內再犯本件施用
    毒品犯行，應可認定。本案事證明確，被告犯行洵堪認定，
    應予依法論科。
三、按海洛因係毒品危害防制條例第2條第 2項第1款所稱之第一
    級毒品；美沙冬及甲基安非他命係毒品危害防制條例第 2條
    第2項第1款所稱之第二級毒品罪。核被告所為，係犯毒品危
    害防制條例第11條第 2項之持有第二級毒品罪、同條例第10
    條第1項之施用第一級毒品罪、同條第2項之施用第二級毒品
    罪，被告施用前持有海洛因及甲基安非他命之低度行為，應
    為施用海洛因及甲基安非他命之高度行為所吸收，不另論罪
    。被告上開施用海洛因、甲基安非他命及持有內含美沙冬、
    甲基安非他命藥水之犯行，行為互殊，顯係基於個別犯意為
    之，應分論併罰。又被告前於96年間因竊盜、偽造文書等案
    件，經本院分別判處有期徒刑8月、3月，並經裁定減刑為有
    期徒刑4月、1月又15日，應執行有期徒刑 5月確定，接續執
    行前案殘刑4月又14日，於97年8月20日縮刑期滿執行完畢等
    情，有臺灣高等法院被告前案紀錄表1份在卷可參，其於5年
    以內故意再犯本件有期徒刑以上之上開 3罪，均為累犯，各
    應依刑法第47條第 1項規定加重其刑。爰審酌被告前科累累
    ，素行不佳，施用及持有毒品之種類，對自己身體之殘害，
    經觀察、勒戒、強制戒治仍未能戒除毒癮及其犯罪後於本院
    準備程序時坦承全部犯行之態度等一切情狀，就其所犯上開
    3 罪，分別量處如主文所示之刑，並定其應執行刑，以示懲
    儆。末查，扣案之內含美沙冬、甲基安非他命之藥水 1瓶（
    容量14c.c.），應依毒品危害防制條例第18條第 1項前段規
    定，沒收銷燬之。扣案之注射針筒2支、安非他命吸食器1組
    、葡萄糖1 包，為被告所有供施用海洛因及甲基安非他命所
    用之物，已據其供明在卷，均應依刑法第38條第1項第2款規
    定宣告沒收。扣案之夾鍊袋12個，無證據證明與本案有關，
    依法毋庸宣告沒收。
據上論斷，應依刑事訴訟法第273條之1第1項、第299條第 1項前
段，毒品危害防制條例第11條第2項、第10條第1項、第 2項、第
18條第1項前段，刑法第11條前段、第47條第1項、第38條第 1項
第2款、第51條第5款之規定，判決如主文。
本案經檢察官許建榮到庭執行職務。
中    華    民    國    99    年    4     月    12    日
                  刑事第三庭    法  官  湯國杰
以上正本證明與原本無異。
如不服本判決應於收受送達後10日內向本院提出上訴書狀，並應
敘述具體理由。其未敘述上訴理由者，應於上訴期間屆滿後20日
內向本院補提理由書(均須按他造當事人之人數附繕本)「切勿逕
送上級法院」。
中    華    民    國    99    年    4     月    12    日
                                書記官
附錄本判決論罪之法律條文：
毒品危害防制條例第10條
施用第一級毒品者，處 6 月以上 5 年以下有期徒刑。
施用第二級毒品者，處 3 年以下有期徒刑。
毒品危害防制條例第11條
持有第一級毒品者，處3年以下有期徒刑、拘役或新臺幣5萬元以
下罰金。
持有第二級毒品者，處2年以下有期徒刑、拘役或新臺幣3萬元以
下罰金。
持有第一級毒品純質淨重十公克以上者，處1年以上7年以下有期
徒刑，得併科新臺幣1百萬元以下罰金。
持有第二級毒品純質淨重二十公克以上者，處6月以上5年以下有
期徒刑，得併科新臺幣70萬元以下罰金。
持有第三級毒品純質淨重二十公克以上者，處 3年以下有期徒刑
，得併科新臺幣30萬元以下罰金。
持有第四級毒品純質淨重二十公克以上者，處 1年以下有期徒刑
，得併科新臺幣10萬元以下罰金。
持有專供製造或施用第一級、第二級毒品之器具者，處 1年以下
有期徒刑、拘役或新臺幣1萬元以下罰金。

司法院資訊處製作；財團法人民間司法改革基金會備份。
